最高法院刑事判決　　　　　　　九十四年度台上字第六七二號
　　上　訴　人　台灣高等法院台南分院檢察署檢察官
　　被　　　告　甲○○
上列上訴人因被告偽造有價證券案件，不服台灣高等法院台南分
院中華民國九十三年十月十四日第二審判決（九十三年度上訴字
第六七七號，起訴案號：台灣台南地方法院檢察署九十二年度偵
字第九八八一號），提起上訴，本院判決如下：
    主  文
上訴駁回。
    理  由
按刑事訴訟法第三百七十七條規定，上訴於第三審法院，非以判
決違背法令為理由，不得為之。是提起第三審上訴，應以原判決
違背法令為理由，係屬法定要件。如果上訴理由狀並未依據卷內
訴訟資料，具體指摘原判決不適用何種法則或如何適用不當，或
所指摘原判決違法情事，顯與法律規定得為第三審上訴理由之違
法情形，不相適合時，均應認其上訴為違背法律上之程式，予以
駁回。本件原判決維持第一審依想像競合犯及牽連犯關係，從一
重論處被告甲○○意圖供行使之用，而偽造有價證券罪刑之判決
，駁回其在第二審之上訴，併予宣告緩刑伍年，已詳認定犯罪
事實之依據及憑以認定之理由，並對其否認犯罪之辯詞，如何不
足採信，亦已依據卷內資料予以指駁及說明。按刑法第二百十條
之偽造私文書罪，以無制作權人而捏造他人名義制作該文書，並
足以生損害於公眾及他人為構成要件。原判決事實欄記載：「上
訴人接續偽造以鄭全堯名義為發票人如原判決附表編號一至七所
示之本票七張及該附表編號八、九所示私文書二張（未記載發票
日期之本票），並當場同時交予會員方俊傑、李明峰等人而為行
使」，惟未載明其偽造未記載發票日期之本票二張部分，足以生
損害於鄭全堯及其他會員 (見原判決第二頁第十四至十六行)，
理由內亦未說明該部分行為，足以生損害於鄭全堯及其他會員；
再原判決事實欄雖載明：「乃由上訴人於標單上偽造「鄭全堯」
署名一枚，進而偽造依民間習慣足以代表鄭全堯有參與投標之準
私文書一紙，與其他標單同置一處而為行使，足以生損害於鄭全
堯及其他會員」等情，但於理由內亦未說明該部分行為，足以生
損害於鄭全堯及其他會員，固有違誤。惟查，原判決係就上訴人
所犯偽造有價證券、行使偽造私文書及詐欺取財罪三罪間，認為
具有裁判上一罪之牽連犯關係，乃從一重之偽造有價證券罪處斷
，則行使偽造私文書罪已被偽造有價證券罪所吸收，從而，原判
決上開疏漏，由本院予以補正後，尚不足生影響於判決主旨。上
訴意旨，執以指摘，核與法律規定得為第三審上訴理由之違法情
形，不相適合，其偽造有價證券及行使偽造私文書二部分之上訴
，違背法律上之程式，均應予駁回。又上訴人牽連所犯刑法第三
百三十九條第一項詐欺取財罪，核屬刑事訴訟法第三百七十六條
第四款之案件，依該法條之規定，既經第二審判決，不得上訴於
第三審法院，牽連之重罪偽造有價證券及行使偽造私文書二部分
，其上訴既不合法，無從為實體上之判決，輕罪部分亦無從適用
審判不可分之原則，併為實體上審判，亦應從程序上併予駁回。
據上論結，應依刑事訴訟法第三百九十五條前段，判決如主文。
中　　華　　民　　國　九十四　年　　二　　月　　三    日
                      最高法院刑事第五庭
                          審判長法官  謝　家　鶴
                                法官  洪　文　章
                                法官  花　滿　堂
                                法官  陳　世　淙
                                法官  洪　佳　濱
      本件正本證明與原本無異
                                      書  記  官
中　　華　　民　　國　九十四　年　　二　　月　二十三　日
                                                      Ｃ
